【裁判字號】    94,訴,6658
【裁判日期】    950717
【裁判案由】    侵權行為損害賠償
【裁判全文】
臺灣臺北地方法院民事判決              94年度訴字第6658號
原      告  乙○○
                        樓
訴訟代理人  陳淑芬律師
被      告  甲○○
訴訟代理人  張迺良律師
訴訟代理人  蔡亞寧律師
上列當事人間因傷害事件，原告提起附帶民事訴訟請求侵權行為
損害賠償，經本院刑事庭裁定移送民事庭，本院於95年6月21 日
言詞辯論終結，判決如下：
    主  文
被告應給付原告新台幣壹拾萬元及自民國94年8月25日起至清償
日止，按週年利率5%計算之利息。
原告其餘之訴駁回。
訴訟費用由被告負擔十分之一，餘由原告負擔。
本判決於原告以新台幣參萬肆仟元為被告供擔保後得假執行，被
告如於假執行程序實施前預供擔保新台幣壹拾萬元准免為假執行
。
    事實及理由
一、原告主張：被告與原告係鄰居，彼二人因被告養狗問題早有
    嫌隙，民國（下同）94年4月30日晚間10時30分許，原告復
    因被告養狗產生噪音乙事，至被告住處樓下，以對講機要求
    被告下樓理論，雙方因而發生口角拉扯，被告竟基於傷害原
    告身體之故意，以手上所持不明之硬物揮打原告之額頭，致
    原告眼鏡破損，並受有左眼上方額頭紅腫、瘀血2ｘ2公分、
    鼻樑上方2處表淺撕裂傷1公分、及0.5公分等傷害。原告被
    毆打後，額頭及鼻樑部位經常隱隱作痛，於天氣變化時更為
    嚴重，若不堪言。又原告經常夢見被告之暴行而半夜驚醒，
    害怕外出再遭受被告報復，終日惶惶，精神上受有莫大之痛
    苦，爰依民法第184條、第195條侵權行為之法律關係請求被
    告賠償精神上之損害賠償新台幣（下同）100萬元，並聲明
    被告應給付原告100萬元及自起訴狀繕本送達翌日起至清償
    日止之法定利息，及願供擔保准宣告假執行。
二、被告則以：94年4月30日晚間9時50分左右，原告一直按被告
    家之電鈴，持續3分鐘以上之久且無間斷，因原告並非第1次
    以此方式騷擾被告，故被告一手持數位相機、一手持手電筒
    ，至樓下打算蒐證，原告見被告持數位相機蒐證，即揮手攻
    擊被告頭部，被告向後退，仍被原告打中手部，致被告手中
    數位相機掉落地上，原告仍持續攻擊，被告伸手阻擋，並檢
    起掉落之數位相機，被告擔心數位相機摔壞，決定不與原告
    糾纏而上樓，故本件事故是原告先攻擊被告，被告只是伸手
    阻擋而已，並無毆打原告之行為。又原告主張100萬元之慰
    撫金過高，且原告亦有攻擊被告之行為，原告就此傷害與有
    過失，應減免被告之賠償責任等語置辯。並聲明駁回原告之
    訴及准供擔保免為假執行。
三、經查，被告傷害原告之犯行，業經法院綜合證人陳義洋、卓
    金雄之證詞及原告當晚11時就診後之診斷書記載原告受有左
    眼上方額頭紅腫、瘀血2ｘ2公分、鼻樑上方2處表淺撕裂傷1
    公分、及0.5公分等傷害等情，判決被告有期徒刑3月確定，
    有本院94年易字第1119號判決及臺灣高等法院94年上易字第
    2037號判決在卷可稽，並經本院調卷核閱屬實。被告雖執詞
    依臺灣高等法院勘驗光碟片結果，並無被告毆打原告及原告
    受傷之畫面，自應為有利於被告之認定云云。惟被告已自陳
    該光碟片是被告當晚以數位相機所拍攝，嗣因數位相機掉落
    而中止，故光碟片所拍得之畫面僅數位相機掉落前之畫面，
    至數位相機掉落後發生之事，光碟片並無法證明，自不能僅
    依該紀錄不完整之光碟片為有利被告之認定，是被告所辯不
    足採信。被告應依民法第184條第1項前段負侵權行為損害賠
    償責任。
四、按不法侵害他人之身體、健康、名譽、自由、信用、隱私、
    貞操，或不法侵害其他人格法益而情節重大者，被害人雖非
    財產上之損害，亦得請求賠償相當之金額，民法第195條第1
    項前段定有明文。又慰藉金之賠償須以人格權遭遇侵害，使
    精神上受有痛苦為必要，其核給之標準固與財產上損害之計
    算不同，然非不可斟酌雙方身分資力與加害程度，及其他各
    種情形核定相當之數額（最高法院51年台上字第223號判例
    意旨參照）。經查，原告遭被告以不明物體毆打成傷，其精
    神上確受有痛苦；爰審酌原告受傷程度及財產總額為8,428,
    390元（見稅務電子閘門財產所得調件明細表），被告犯後
    態度、現從事消防工作及在外兼差，每月收入6、7萬元、財
    產總額為4,202,920元（見前明細表）等情狀，本院認原告
    請求精神慰撫金以100,000元為允當。
五、綜上所述，原告請求被告給付新台幣100,000元及自起訴狀
    繕本送達翌日即94年8月25日起至清償日止按年息5%計算之
    利息，為有理由，逾此部分之請求無理由，應駁回之。兩造
    均陳明願供擔保聲請宣告假執行或免為假執行，經核原告勝
    訴部分，均無不合，爰分別酌定相當之擔保金額，予以准許
    。至原告敗訴部分，其假執行之聲請，失所附麗，應予駁回
    。
六、結論：本件原告之訴為一部有理由、一部無理由，依民事訴
    訟法第390條第2項、第392條第2項、第79條，判決如主文。
中    華    民    國    95    年    7     月    17    日
              民事第五庭  法  官  林鳳珠
以上正本係照原本作成
本判決不得上訴。
中    華    民    國    95    年    7     月    17    日
                          書記官  曾寶生


司法院資訊處製作；財團法人民間司法改革基金會備份。
